【裁判字號】    97,訴,192
【裁判日期】    970229
【裁判案由】    毒品危害防制條例
【裁判全文】
臺灣板橋地方法院刑事判決              97年度訴字第192 號
公  訴  人  臺灣板橋地方法院檢察署檢察官
被      告  乙○○
                    （現於臺灣臺北監獄臺北分監執行中）
上列被告因違反毒品危害防制條例案件，由檢察官提起公訴（96
年度毒偵字第8974號），經本院合議庭裁定由受命法官獨任進行
簡式審判程序，判決如下：
    主  文
乙○○施用第一級毒品，累犯，處有期徒刑壹年壹月，扣案海洛
因壹包之包裝袋壹個，沒收，其內之海洛因（驗餘淨重零點零柒
公克）沒收銷燬；又施用第二級毒品，累犯，處有期徒刑捌月，
扣案吸食器貳支、錫箔紙貳張，均沒收。應執行有期徒刑壹年柒
月，扣案海洛因壹包之包裝袋壹個，沒收，其內之海洛因（驗餘
淨重零點零柒公克）沒收銷燬，吸食器貳支、錫箔紙貳張，均沒
收。
    事  實
一、乙○○曾因違反毒品危害防制條例案件，於民國（下同）94
    年3 月11日，經本院以94年度訴字第44號刑事判決判處有期
    徒刑8 月，94年4 月1 日判決確定；又因竊盜案件，於94年
    年3 月28日，經本院以93年度易字第1316號刑事判決判處有
    期徒刑7 月，94年5 月9 日判決確定；又因違反動產擔保交
    易法案件，於94年10月7 日，經本院以94年度簡字第4549號
    刑事簡易判決判處有期徒刑5 月，94年11月7 日判決確定。
    上開罪刑，嗣於95年2 月3 日，經本院以95年度聲字第89號
    裁定應執行有期徒刑1 年6 月確定，刑期起算日期為94年5
    月5 日，指揮書原載執行完畢日期為95年8 月20日，縮刑期
    滿日期為95年7 月21日，於95年6 月23日假釋出監，假釋期
    滿未經撤銷，以已執行完畢；又因違反毒品危害防制條例案
    件，於96年5 月24日，經本院以96年度訴字第905 號刑事判
    決判處有期徒刑10月、8 月，應執行有期徒刑1 年2 月，96
    年8 月21日判決確定，嗣於96年9 月29日，經本院以96年度
    聲減字第6710號裁定減刑及應執行有期徒刑7 月確定（尚未
    執行完畢）。又其曾因施用毒品案件，於92年11月12日，經
    本院以92年度毒聲字第3562號裁定送觀察、勒戒後，嗣認無
    繼續施用傾向，於92年12月4 日釋放，並於92年12月4 日，
    經臺灣板橋地方法院檢察署檢察官以92年度毒偵字第3733號
    為不起訴處分確定。詎其猶不知悔悟，竟於上開觀察、勒戒
    執行完畢釋放後，5 年內之96年11月4 日16時餘、96年11月
    5 日凌晨4 時為警採尿前26小時內某時〈排除96年11月4 日
    23時30分為警逮捕至採尿間不可能施用毒品之時段〉，分別
    在其位於臺北縣中和市○○街38巷28號2 樓之住處，施用甲
    基安非他命（使用吸食器）、毒品海洛因（摻入香菸中）各
    1 次。迨96年11月4 日23時30分許，為警在臺北縣中和市○
    ○路與板南路路口查獲，並自其駕駛之車牌號碼U4-0172 號
    自用小客車右後座處扣得其所有之海洛因1 包（原淨重0.09
    公克，驗餘淨重0.07公克）、甲基安非他命吸食器1 支，復
    經其帶同警員前往其位於臺北縣中和市○○街38巷28號2 樓
    住處，扣得其所有用以施用甲基安非他命之吸食器1 支及錫
    箔紙2 張，嗣經警採其尿液送驗後，呈安非他命類、鴉片類
    陽性反應而偵悉上情。
二、案經臺北縣政府警察局中和分局移送臺灣板橋地方法院檢察
    署檢察官偵查起訴。
    理  由
一、按依刑事訴訟法第284 條之1 之規定，除簡式審判程序及簡
    易程序及第376 條第1 款、第2 款所列之罪之案件外，第一
    審應行合議審判，復依同法第273 條之1 第1 項之規定，除
    被告所犯為死刑、無期徒刑、最輕本刑為三年以上有期徒刑
    之罪或高等法院管轄第一審案件者外，於第一次審判期日前
    之準備程序進行中，被告先就被訴事實為有罪之陳述時，審
    判長得告知被告簡式審判程序之旨，並聽取當事人、代理人
    、辯護人及輔佐人之意見後，裁定進行簡式審判程序。查被
    告乙○○所犯係死刑、無期徒刑、最輕本刑為三年以上有期
    徒刑以外之罪，其於準備程序中就被訴事實為有罪之陳述，
    經法官告知簡式審判程序之旨，並聽取公訴人、被告之意見
    後，業經本院合議庭依上開規定裁定由受命法官獨任進行簡
    式審判程序，合先敘明。
二、訊據被告乙○○坦承前揭犯罪事實，又被告於前開時、地經
    警查獲後採集之尿液檢體經檢驗，結果呈安非他命類、鴉片
    類陽性反應，此有臺北縣政府警察局中和分局毒品案犯罪嫌
    犯人姓名及代碼對照表、台灣檢驗科技股份有限公司於96年
    11月22日出具之濫用藥物尿液檢驗報告各1 紙（見臺灣板橋
    地方法院檢察署96年度毒偵字第8974號卷第63頁、第64頁）
    附卷足憑，且有扣案海洛因1 包〈原淨重0.09公克，驗餘淨
    重0.07公克〉（鑑驗結果見台灣檢驗科技股份有限公司於96
    年11月20日出具之濫用藥物檢驗報告1 紙－見臺灣板橋地方
    法院檢察署96年度毒偵字第8974號卷第65頁）、甲基安非他
    命吸食器2 支及錫箔紙2 張足資佐證，堪認被告前開施用第
    一級毒品海洛因及第二級毒品甲基安非他命之自白與事實相
    符。查被告曾因施用毒品案件，於92年11月12日，經本院以
    92年度毒聲字第3562號裁定送觀察、勒戒後，嗣認無繼續施
    用傾向，於92年12月4 日釋放，並於92年12月4 日，經臺灣
    板橋地方法院檢察署檢察官以92年度毒偵字第3733號為不起
    訴處分確定，此有臺灣高等法院被告前案紀錄表1 份附卷足
    憑，其於觀察、勒戒執行完畢釋放後，5 年內再犯本案施用
    第一級毒品海洛因、第二級毒品安非他命之罪，核與毒品危
    害防制條例第23條第2 項之規定相符。
三、從而，本案事證已臻明確，被告犯行洵堪認定，自應依法論
    科。
四、核被告乙○○所為，係犯毒品危害防制條例第10條第1 項之
    施用第一級毒品罪、毒品危害防制條例第10條第2 項之施用
    第二級毒品罪。被告施用前後持有第一級毒品海洛因、第二
    級毒品甲基安非他命之低度行為各為其施用之高度行為所吸
    收而不另論罪。被告所為2 罪行，犯意各別，觸犯構成要件
    互異之罪名，自應分論併罰。查被告曾因違反毒品危害防制
    條例案件，於94年3 月11日，經本院以94年度訴字第44號刑
    事判決判處有期徒刑8 月，94年4 月1 日判決確定；又因竊
    盜案件，於94年年3 月28日，經本院以93年度易字第1316號
    刑事判決判處有期徒刑7 月，94年5 月9 日判決確定；又因
    違反動產擔保交易法案件，於94年10月7 日，經本院以94年
    度簡字第4549號刑事簡易判決判處有期徒刑5 月，94年11月
    7 日判決確定。上開罪刑，嗣於95年2 月3 日，經本院以95
    年度聲字第89號裁定應執行有期徒刑1 年6 月確定，刑期起
    算日期為94年5 月5 日，指揮書原載執行完畢日期為95年8
    月20日，縮刑期滿日期為95年7 月21日，於95年6 月23日假
    釋出監，假釋期滿未經撤銷，以已執行完畢，此有臺灣高等
    法院被告前案紀錄表1 份在卷可稽，其受徒刑之執行完畢後
    ，5 年以內故意再犯有期徒刑以上本案之罪，應依刑法第47
    條第1 項之規定論以累犯，並依法加重其刑。爰審酌被告施
    用毒品，足以戕害其身心，滋生其他犯罪，惡化治安，嚴重
    損及公益，且被告曾因施用毒品案件，業經觀察、勒戒、判
    決處刑及執行，仍未戒斷其施用毒品之惡習，竟再為本件施
    用毒品犯行，顯見其不思悔改，惟考量施用毒品行為於本質
    上係屬自我戕害行為，反社會性之程度應屬較低及其犯罪後
    於本院審理中坦承犯行，態度尚佳等一切情狀，各量處如主
    文所示之刑，並定其應執行之刑，以資懲儆。
五、扣案之海洛因1 包（驗餘淨重0.07公克），係本案查獲之毒
    品，不問屬於犯人與否，應依毒品危害防制條例第18條第1
    項前段之規定，宣告沒收銷燬；又包裝上開海洛因之包裝袋
    1 個，足認係用於包裹毒品，防其裸露、潮濕，便於攜帶施
    用，係供施用毒品（海洛因）所用之物，另扣案甲基安非他
    命吸食器2 支、錫箔紙2 張係供被告為本案犯罪（施用甲基
    安非他命）所用之物，且均係被告所有，業據其供明無訛，
    爰依刑法第38條第1 項第2 款之規定宣告沒收。
據上論斷，依刑事訴訟法第273 條之1 第1 項、第299 條第1 項
前段，毒品危害防制條例第10條第1 項、第2 項、第23條第2 項
、第18條第1 項前段，刑法第11條前段、第47條第1 項、第51條
第5 款、第38條第1 項第2 款，判決如主文。
本案經檢察官甲○○到庭執行職務。
中    華    民    國    97    年    2     月    29    日
                  刑事第十五庭  法  官  陳鴻清
以上正本證明與原本無異。
如不服本判決應於收受送達後10日內向本院提出上訴書狀。
                                書記官  莊川億
中    華    民    國    97    年    3     月    3     日
附錄本案論罪科刑法條全文：
毒品危害防制條例第10條：
施用第一級毒品者，處六月以上五年以下有期徒刑。
施用第二級毒品者，處三年以下有期徒刑。


司法院資訊處製作；財團法人民間司法改革基金會備份。
